臺灣新竹地方法院刑事判決　　　　　　　　　　　　　九十一年度簡上字第二號
　　上　訴　人　臺灣新竹地方法院檢察署檢察官
　　被　　　告　甲○○
右上訴人因公共危險案件，因不服本院九十年度竹交簡字第一Ｏ八六號，中華民國九
十年十二月十八日所為之第一審簡易判決（原聲請案號：九十年度偵字第六九六三號
）提起上訴，本院管轄第二審之合議庭判決如左：
    主  文
原判決撤銷。
甲○○服用酒類，不能安全駕駛動力交通工具而駕駛，處罰金貳萬貳仟元，如易服勞
役，以佰元折算壹日。
    事  實
一、甲○○明知飲酒後駕車將導致其注意能力減低、反應能力變慢，在此時仍駕車行
    駛於馬路上，隨時有致他人於死、傷之危險，且道路交通管理處罰條例定有於飲
    酒後呼氣之酒精濃度達每公升空氣含Ｏ‧二五毫克時即不得駕車之規定，竟仍在
    民國九十年十一月二十二日晚上十時許服用藥酒後（未達心神喪失或精神耗弱之
    程度）不能安全駕駛動力交通工具之狀況下，猶駕駛車號Ｈ二─二三七一號自小
    客車行駛於道路，適於當日晚上十一時十分許，行經國道三號公路北向一０六公
    里處（即新竹市○○段）時，因行車不穩，車速忽快忽慢而為警攔檢並當場以酒
    精測定器測試其呼氣之酒精濃度，竟仍高達每公升空氣含一‧三九毫克之濃度。
        ，在國道三號公路北向一０六公里處（新竹市○○段）為警攔檢所查獲。
二、案經國道公路警察局第七警察大隊報告臺灣新竹地方法院檢察署聲請以簡易判決
    處刑。
    理  由
一、訊據被告甲○○固坦承有在上開時、地，駕車行經高速公路為警攔檢並測得上開
    呼氣之酒精濃度之事實，惟辯稱：我沒有酒醉，酒測值這麼高是因為我的身材比
    較瘦小，所以代謝的比較慢云云。惟：
（一）經查，被告確實於飲酒後駕駛自小客車上路之事實，已據其坦承在卷，且被告
      於為警攔檢時所當場測得其呼氣之酒精濃度，仍高達每公升空氣含一‧三九毫
      克之濃度，有酒精呼氣濃度測定值單、刑法第一百八十五條之三案件測試觀察
      紀錄表、汽機車駕駛人酒後生理協調平衡檢測紀錄表及內政部警政署國道公路
      警察局據此所開立之公警局交字第Ｚ00000000號舉發違反道路交通管
      理事件通知單等各一紙附卷可稽，被告於飲酒後開車之事實可以認定。
（二）按服用酒類，不能安全駕駛動力交通工具而駕駛者，處一年以下有期徒刑、拘
      役或三萬元以下罰金，刑法第一百八十五條之三定有明文。依上開法條規定，
      只要駕駛人在飲酒後，達於不能安全駕駛動力交通工具之狀況下仍駕駛汽車上
      路，即與本條所定之構成要件相合，是以駕駛人並非一定要達到酒醉之程度始
      能論罪，參酌國外認定標準，在酒精濃度呼氣已達每公升零點五五毫克時，肇
      事率為一般正常人之十倍，被告於飲酒後駕車行駛於高速公路上，其駕駛過程
      忽快忽慢，查獲後被告出入車門困難，訊問過程亦語無倫次，含糊不清並有多
      話情事，亦有刑法第一百八十五條之三案件測試觀察紀錄表一份附於偵查卷第
      七頁為據；再者，被告為警攔檢後，於警察局所為之：用筆在二個同心圓之間
      的零點五公分環狀帶內畫二個圓及用筆將下列字體書寫於下方空格內之二項汽
      機車駕駛人酒後生理協調平衡檢測，被告不但均無法通過檢測，且所為與基本
      規定相距甚遠，有上開汽機車駕駛人酒後生理協調平衡檢測紀錄表一紙附於偵
      查卷第八頁可憑，被告於當時顯已達於不能安全駕駛之情形。被告其餘所辯，
    無非係卸責之詞，顯無可採。
    綜上所述，本件事證已臻明確，被告酒後駕車之犯行洵堪認定，應予依法論科。
二、核被告甲○○所為，係犯刑法第一百八十五條之三之服用酒類不能安全駕駛動力
    交通工具而駕駛罪。原審予以論科，固非無見；惟查，酒後駕車後肇事之車禍案
    件層出不窮，駕駛人心存僥倖卻往往使社會付出慘重代價，受害者或其家人何其
    無辜，現今政府亦嚴格取締酒後駕車行為以導正社會風氣，實有必要對犯此罪者
    予以相當之警惕、懲罰，以免再犯，本院認依被告犯罪之性質量處罰金刑後，實
    不宜再予以宣告緩刑，俾收儆惕之效，原審未察而對被告宣告緩刑，檢察官執此
    提起上訴，為有理由，爰依法撤銷原判決並由本院自為判決。爰審酌被告明知自
    己已飲酒，竟無視法令之規定自認自己並不會受影響而駕駛上路，嚴重危害所有
    用路人之安全，且其犯罪後仍再狡辯卸責等一切情狀，量處如主文所示之刑，並
    諭知易服勞役之折算標準，以示懲儆。
三、據上論斷，應依刑事訴訟法第四百五十五條之一第一項、第三項、第三百六十九
    條第一項前段、第三百六十四條、第二百九十九條第一項前段，刑法第一百八十
    五條之三、第四十二條第二項，罰金罰鍰提高標準條例第二條，判決如主文。
本案經檢察官吳金棟到庭執行職務。
中      華      民      國    九十一    年      三      月     十三     日
                                  臺灣新竹地方法院刑事第一庭
                                      審判長  法  官  賴淑敏
                                              法  官  王佳惠
                                              法  官  遲中慧
右正本證明與原本無異。
不得上訴。
                                              書記官  龔柏萃
中      華      民      國    九十一    年      三      月     十三     日
附錄本案論罪科刑法條全文：
中華民國刑法第一百八十五條之三
服用毒品、麻醉藥品、酒類或其他相類之物，不能安全駕駛動力交通工具
而駕駛者，處一年以下有期徒刑、拘役或三萬元以下罰金。
